臺灣臺南地方法院民事裁定
111年度抗字第12號
抗  告  人  凌暉科技股份有限公司

法定代理人  郭義朗
                    居臺南市○○區○○○路00號
                    居臺南市○區○○○街00號七樓
                    送達代收人  羅弘益    

相  對  人  詹忠正


上列當事人間本票裁定強制執行事件，抗告人對於民國110年12
月7日本院110年度司票字第3712號民事裁定提起抗告，本院裁定
如下：
    主    文
抗告駁回。
抗告程序費用新臺幣壹仟元由抗告人負擔。
    理    由
一、按執票人向本票發票人行使追索權時，得聲請法院裁定後強
    制執行，票據法第123條定有明文。又本票執票人依上開規
    定聲請法院裁定准許對發票人強制執行，係屬非訟事件，此
    項聲請之裁定，僅依非訟事件程序，就本票形式上之要件是
    否具備，以審查強制執行許可與否，並無確定實體上法律關
    係存否之效力，如發票人就票據債務之存否有爭執時，應由
    發票人提起確認之訴，以資解決，此有最高法院56年度台抗
    字第714號、57年度台抗字第76號裁判意旨可資參照。
二、抗告意旨略以：相對人為民間放貸業者，貸予抗告人之本金
    並非本票所載金額，未有對應之現金匯入，爰提起抗告，請
    求廢棄原裁定等語。
三、經查：本件相對人主張伊執有抗告人所簽發如原裁定附表所
    示之本票1紙（下稱系爭本票），並免除作成拒絕證書，經
    提示未獲付款，依票據法第123條聲請裁定許可強制執行等
    情，業據其提出系爭本票為證，而依系爭本票之記載形式上
    觀察，已具備本票有效要件；抗告意旨所陳內容縱然屬實，
    亦僅屬票據原因關係之抗辯，為實體上之爭執，如抗告人就
    票據債務之存否有所爭執，應由抗告人參照前開最高法院裁
    判所示，另行提起訴訟，以資解決，非本院於本件非訟程序
    中所得審究，是原審准予系爭本票強制執行之裁定，並無違
    誤，抗告人執前揭理由提起抗告，尚屬無據，應予駁回。
四、另按在票據上簽名者，依票上所載文義負責。2人以上共同
    簽名時，應連帶負責。票據法第5條定有明文。債權人以各
    連帶債務人為共同被告提起給付之訴，以被告1人提出非基
    於其個人關係之抗辯，而經法院認為有理由者為限，始得適
    用民事訴訟法第56條第1項規定，是連帶債務人中之1人提出
    上訴，於行為當時就形式觀之，係基於個人關係之抗辯，或
    經法院認為無理由者，即無同法第56條第1款規定之適用，
    亦即該上訴之效力不及於未上訴之連帶債務人（最高法院52
    年度台上字第1930號、93年度台上字第62號判決參照）。此
    於非訟事件抗告程序，依非訟事件法第46條準用之。本件抗
    告人之抗告為無理由，已如前述，則其提起抗告之行為效力
    即不及於共同發票人郭義朗，爰不列為視同抗告人，附此敘
    明。 
五、末按非訟事件，依法應由關係人負擔費用者，法院裁定命關
    係人負擔時，應一併確定其數額；非訟事件程序費用之負擔
    ，有相對人者，準用民事訴訟法有關訴訟費用之規定，非訟
    事件法第24條第1項及同法第21條第2項分別定有明文。本件
    抗告既經駁回，依上開規定，本院應予確定訴訟費用額。經
    核本件非訟事件程序費用額為新臺幣1,000元（即抗告費）
    ，本件抗告無理由，自應由抗告人負擔，爰裁定如主文第二
    項所示。
六、據上論結，本件抗告為無理由，依非訟事件法第46條、第21
    條第2項、第24條第1項，民事訴訟法第495條之1第1項、第
    449條第1項、第78條，裁定如主文。
中　　華　　民　　國　　111 　年　　1 　　月　　20　　日
                  民事第二庭  法  官  張玉萱
以上正本證明與原本無異。
如不服本裁定，僅得於收受本裁定正本送達後10日內，以適用法
規顯有錯誤為理由，向本院提出再抗告狀，（須按他造當事人之
人數附繕本及繳納再抗告裁判費新臺幣1000 元），經本院許可
後始可再抗告。再抗告時應提出委任律師或具有律師資格之人之
委任狀；委任有律師資格者，另應附具律師資格證書及釋明委任
人與受任人間有民事訴訟法第466 條之1 第1 項但書或第2 項所
定關係之釋明文書影本。
中　　華　　民　　國　　111 　年　　1 　　月　　21　　日
                              書記官  鄭伊汝